# IFRS16 IFRS16 土地租赁折现问题

提问人：种柠檬 时间：2020-01-06 14:11:56
求助陈老师，公司 2010 年与政府签订土地租赁合同， 10 年，可自动续期两次，每次 20 年，即一共 50 年，款项分两次支付，第一笔已支付完毕，第二笔 1000 万预计三年后支付，目前公司已按长期待摊费用入账，按照 50 年每年进行摊销，挂其他应付 1000 万。想请问IFRS16下如果按照不影响以前年度损益的方式进行调整，对尚未支付的 1000 万进行折现，应该按照 3 年去折现摊销吗？原来 50 年的方式摊销已经入表的状态不是更为合理吗？这种情况应该怎样处理比较合适呢？另外：PRC下土地租赁是否可以免于考虑，谢谢

回答人：chenyiwei
1 、IFRS16下如果按照不影响以前年度损益的方式进行调整，对尚未支付的 1000 万进行折现，应该按照 3 年去折现，相应的利息也在未来 3 年内体现。相应地，对原长期待摊费用的新准则施行日账面价值也应当对应进行调整，作为新准则下使用权资产计量的起点。
2 、PRC下对这类土地租赁，因为不是土地出让，故仍属于租赁准则的规范范围。